nl: Type sapcentrifuge: Centrifugaal; Citruspers; Handmatige pers; Slowjuicer; Stoomsapcentrifuge; Twin Gear; Overig
de: Entsaftertyp: Zentrifugal; Zitruspresse; Manuelle Presse; Kaltentsafter (Slow juicer); Dampfentsafter; Doppelgetriebe; Sonstiges
fi: Mehustimen tyyppi: Sentrifugit; Sitruspuristin; Manuaalinen puristaminen; Hidas mehustin; Höyrymehustin; Kaksikairainen; Muu
el: Τύπος αποχυμωτή: Φυγοκεντρικός; Πρέσα Citrus; Χειροκίνητη πρέσα; Μασώντας (Αργά); Αποχυμωτής ατμού; Διπλό γρανάζι; Άλλο
pl: Typ wyciskarki: Odśrodkowe; Wyciskarka do cytrusów; Wyciskarka ręczna; Wolnoobrotowa (mastykująca); Sokownik parowy; Dwuwalcowa; Pozostałe
lt-LT: Sulčiaspaudės tipas: Centrifugos; Citrusinių vaisių presas; Rankinis presas; Sraigtinis (lėtaeigis); Garų sulčiaspaudė; Dviguba pavara; Kita
bg-BG: Тип сокоизстисквачка: Центрофуга; Цитрусова преса; Ръчна преса; Бавно изцеждане; Парна сокоизстисквачка; Сокоизстисквачка с два вала; Друго
zh-TW: 榨汁機類型: 離心機; 柑橘榨汁機; 手動榨汁機; 慢速榨汁機; 蒸汽榨汁機; 雙齒輪; 其他
hu: Gyümölcscentrifuga típusa: Centrifuga; Citrusprés; Kézi prés; Pépesítő (lassú); Gőzölős gyümölcscentrifuga; Kétfokozatú; Egyéb
ko: 주서기 유형: 원심분리기; 시트러스 프레스; 수동 프레스; 압착(저속); 스팀 주서; 트윈 기어; 기타
sk-SK: Typ odšťavovača: Odstredivý; Lis na citrusy; Manuálny lis; Mlynčekový (pomalý); Parný odšťavovač; Dvojhriadeľový; Iné
tr: Meyve sıkacağı tipi: Santrifüj; Narenciye presi; Manuel Pres; Yavaş sıkım; Buharlı Meyve Sıkacağı; Çift dişli; Diğer
fr: Type d’extracteur de jus: Centrifugeuse; Presse-agrumes; Presse manuelle; Mastication (lente); Extracteur vapeur; Extracteur à double vis; Autre
pt-PT: Tipo de espremedor: Centrífugo; Prensa de cítricos; Prensa manual; Mastigação (lenta); Extrator de sumo a vapor; Engrenagem dupla; Outro
da: Saftpressertype: Centrifugal; Citruspresser; Manuelt tryk; Knusning (langsom); Damppresser; Dobbeltgear; Andet
zh-CN: 榨汁机类型: 离心式; 柑橘压榨器; 手动压榨器; 咀嚼式榨汁机（慢速）; 蒸汽榨汁机; 双齿轮; 其他
ro-RO: Tipul de storcător: Cu centrifugare; Presă de citrice; Presă manuală; Masticare (lent); Storcător cu abur; Angrenaj dublu; Altele
es: Tipo de exprimidor: Centrifugador; Exprimidor de cítricos; Exprimidor manual; Masticar (lento); Exprimidor de vapor; Engranaje doble; Otros
sv: Typ av juicepress: Centrifugal; Citruspress; Manuell tryckning; Tuggning (Långsamt); Ångpress; Dubbelväxel; Övrigt
en: Juicer type: Centrifugal; Citrus Press; Manual Press; Masticating (Slow); Steam Juicer; Twin Gear; Other
nb: Juicertype: Sentrifugal; Sitruspresse; Manuell trykk; Tygging (sakte); Damppresse; Tvillinggir; Annet
cs: Typ odšťavňovače: Odstředivka; Lis na citrusy; Ruční lis; Šnekový (pomalý); Parní odšťavňovač; Dvouhřídelový odšťavňovač; Jiné
th: ประเภทเครื่องคั้นน้ำผลไม้: แบบปั่นเหวี่ยง; เครื่องคั้นน้ำส้มแบบกด; เครื่องคั้นน้ำผลไม้แบบกดด้วยมือ; เครื่องคั้นน้ำผลไม้แบบสกัดเย็น (รอบช้า); เครื่องคั้นน้ำผลไม้แบบไอน้ำ; เครื่องคั้นน้ำผลไม้แบบเฟืองคู่; อื่นๆ
pt-BR: Tipo de espremedor: Centrífugo; Espremedor de cítricos; Prensa manual; Mastigador (lento); Extrator a vapor; Engrenagem dupla; Outro
hr-HR: Vrsta sokovnika: Centrifuga; Preša za citruse; Ručna preša; Prešanje (sporo); Parni sokovnik; Dvovijčani; Ostalo
ja: ジューサーのタイプ: 遠心分離; シトラスプレス; 手動プレス; マスティケイティング（ゆっくり）; スチームジューサー; ツインギア; その他
it: Tipo di spremitore: A centrifuga; Spremiagrumi; Pressa manuale; Masticazione (lenta); Estrattore di succo a vapore; Doppio ingranaggio; Altro
sl-SI: Vrsta sokovnika: Centrifugalno; Stiskalnica citrusov; Ročna stiskalnica; Žvečenje (počasi); Parni sokovnik; Dvojna prestava; Druga
ru: Тип соковыжималки: Центробежная; Пресс для цитрусовых; Ручной пресс; Шнековая (тихоходная); Паровая соковыжималка; С двумя шнеками; Другое
vi: Loại máy ép trái cây: Máy ly tâm; Máy ép cam quýt; Máy ép thủ công; Máy ép chậm (kiểu nghiền); Máy chiết xuất nước trái cây bằng hơi nước; Máy ép hai trục vít; Khác